---
title: "Hands On – Analyze (Einheit 13)"
editor: visual
bibliography: references.bib
---

```{r, echo = FALSE, results = 'hide', message= FALSE, warning=FALSE}
library(tidyverse)
library(afex)
library(emmeans)
library(effsize)
library(effectsize)
library(car)

dat_full <- read_csv("data/raw/dat_full.csv")
dat_long <- read_csv("processed/data_long.csv")
```

**Bei Bedarf findest du hier nochmals die Slides zu Einheit 13:**\

<iframe src="EH_13.html" width="100%" height="500px">

</iframe>

# Lernziele

✅Einfaktorielle ANOVA

✅Effektstärken berechnen

✅Voraussetzungsprüfung ANOVA

✅Mixed ANOVA

✅Post-hoc *t*-Tests

::: callout-important
Für die heutigen Übungen benötigen wir den **Wide Datensatz** `dat_full` sowie den **Long Datensatz** `dat_long`
:::

::: {.callout-note collapse="true"}
## Cheatsheet Statistik 2

<iframe src="PDFs/Stat_2.pdf" width="100%" height="500px">

</iframe>
:::

::: {.callout-note collapse="true"}
## Verschiedene Packages für ANOVA

ANOVAs können mit unterschiedlichen Packages berechnet werden, deren Syntax sich weitgehend ähnelt. Allerdings eignen sich nicht alle gleich gut für jede Form der ANOVA (z. B. für eine Mixed-ANOVA). In *Statistik* von Boris Mayer wird das afex-Package (`aov_4`) verwendet, weshalb wir uns hier ebenfalls an dieser Syntax orientieren. Dennoch sind BASE-R (`aov`) und andere Packages ebenfalls weit verbreitet.
:::

::: {.callout-note collapse="true"}
## PDF Grinschgl2021

<iframe src="PDFs/Grinschgl2020.pdf" width="100%" height="500px">

</iframe>
:::

------------------------------------------------------------------------

## Einfaktorielle ANOVA

-   Berechne eine einfaktorielle ANOVA mit `aov_4` (aus dem Paket "afex") ür die Offloading-Variable `mean_rl_all` (Öffnungen des Modelfensters). Nutze hierfür den Wide-Datensatz (`dat_full`).

-   Berechnet dafür zuerst den `Levene-Test` um die Varianzhomogenität des between-Faktors zu überprüfen.

    ```{r, echo = FALSE, results = 'hide', message= FALSE, warning=FALSE}

    leveneTest(mean_rl_all ~ group_all, data= dat_full)
    ```

-   Definiere die ANOVA nach der folgenden Vorlage

```{r, eval = FALSE , echo = TRUE}

model_1 <- aov_4(AV ~ Faktor_1 + (1 | ID), data = data)

summary(model_1)
```

```{r, echo = FALSE, results = 'hide', message= FALSE, warning=FALSE}


model_1 <- aov_4(mean_rl_all ~ group_all + (1 | code), data = dat_full)

summary(model_1)

```

-   Versuche das Ergbenis zu interpretieren und mit dem @grinschgl2021 Paper zu vergleichen. 👉 Und schon haben wir ein ANOVAs für die Offloading Variablen berechnet.

-   Berechne die Effektstärken partielles `η²` und generalisiertes `η²` . Ergänze dafür die aov_4 Funktion um `anova_table = list(es = c("ges" ,"pes"))` . Lasse dir das Ergebnis mit `model$anova_table` ausgeben. Bei einfaktoriellen ANOVAs sind die partiellen und generalisierten `η²` identisch.

------------------------------------------------------------------------

## Post-hoc *t*-Tests

Zu Übungszwecken, inhaltlich nicht notwendig wenn die ANOVA nicht signifikant ist.

-   Lade das Package `emmeans`

<!-- -->

-   Speichere mit `new_object <- emmeans(object = model, specs = ~group_all)` die Mittelwerte und Standardfehler in einem neuen Objekt.

```{r, echo = FALSE, eval = FALSE}

posthoc_tests <- emmeans(object = model_1, specs = ~ group_all)

```

-   Berechne mit `pairs(new_object)` multiple t-Tests als Post-Hoc Tests. Diese werden als default-Einstellung mit der `Tukey-Methode`korrigiert. Das ist eine Alternative zu einzelnen t-Tests in @grinschgl2021 so wie in EH12 berechnet - ergibt leicht andere Werte wegen Tukey-Korrektur für multiples Testen. (Für das Abschlussprojekt sind Post-Hoc Tests in beiden Varianten okay – entweder mit `emmeans()` oder mit `t.test()` ).

::: {.callout-note collapse="true"}
## Tukey-Korrektur

Die Tukey-Korrektur ist ein simultanes Verfahren für Post-hoc-Gruppenvergleiche, das verhindert, dass sich der Alpha-Fehler durch viele t-Tests (familywise error rate) aufsummiert. Sie wird bevorzugt eingesetzt, wenn alle Gruppen miteinander verglichen werden sollen.
:::

```{r, eval = FALSE, echo=FALSE}
pairs(posthoc_tests)
```

::: {.callout-note collapse="true"}
## Fortgeschritten - Effektstärken mit `pairs()`

Der Befehl `pairs()` berechnet nicht automatisch die gewünschten Effektstärken (zum Beispiel Cohen’s d). Die Effektstärken können entweder einzeln wie in den Übungen zu EH 12 berechnet werden, etwa mit `cohens_d()`. Wenn man jedoch die Effektstärken aller Paarvergleiche simultan berechnen möchte, kann man dies mit `eff_size()` tun. Dafür greift man auf die Residualvarianzen und Freiheitsgrade des ANOVA-Modells zu. Diese Informationen sind im `lm`-Objekt des Modells gespeichert. Unten siehst du ein Codebeispiel:

```{r, echo=TRUE}
posthoc_tests <- emmeans(object = model_1, specs = ~ group_all)

eff_size(
  posthoc_tests,
  sigma = sigma(model_1$lm),
  edf   = df.residual(model_1$lm)
)
```

**Zum Vergleich: Mit `cohens_d()`**

```{r, echo=TRUE}
dat_full_above_below <- dat_full |>
  filter(group_all != "control")

dat_full_above_below$group_all <- factor(dat_full_above_below$group_all )

cohens_d(mean_rl_all ~ group_all, data = dat_full_above_below)
```

Die Effektstärken unterscheiden sich hier leicht da nicht mit den exakt gleichen Varianzen gerechnet wird, `effsize()` verwendet hierfür die die modellbasierten SDs, während `cohens_d()` die gepoolte Standardabweichung aus den Rohdaten verwendet. Dieser Unterschied kann jedoch vernachlässigt werden.
:::

------------------------------------------------------------------------

## 2x3 Mixed ANOVA mit Messwiederholung

-   Definiere das 2x3 ANOVA Model aus @grinschgl2021, nach folgendem Muster - hierfür benötigen wir den Long Datensatz!

```{r, echo = TRUE, eval=FALSE}

mixed_anova <- aov_4(AV ~ between_factor + (messwiederholter_faktor | ID), data = df_long)
```

```{r, echo=FALSE, eval = FALSE}
mixed_anova <- aov_4(rating ~ group_all + (time_rating | code), data = dat_long, anova_table = list(es = c("ges" ,"pes")))


summary(mixed_anova)
mixed_anova$anova_table
```

-   Ergänze den Code wie vorher um `anova_table` um dir die Effektstärken partielles `η²` und generalisiertes `η²` ausgeben zu lassen.

-   In @grinschgl2021 wird jedoch nur das reine `η²` berichtet (weder generalisiert noch partiell). Wende `eta_squared()` auf dem package `effectsize` auf dein ANOVA Model an und setze `partial = FALSE`.

```{r, echo = FALSE, results = 'hide', message= FALSE, warning=FALSE}
mixed_anova <- aov_4(rating ~ group_all + (time_rating | code), data = dat_long, anova_table = list(es = c("ges" ,"pes")))

eta_squared(mixed_anova, partial = FALSE)
```

-   Versuche das Ergebnis dieser ANOVA zu interpretieren und mit @grinschgl2021 zu vergleichen.

------------------------------------------------------------------------

## 2x3 Mixed ANOVA - Post-Hoc *t*-Tests

-   2 x 3 mixed ANOVA mit Messwiederholung Post-Hoc Tests: `emmeans()` Objekt erstellen nach folgender Vorlage:

```{r, eval = FALSE, echo=TRUE}
results <- emmeans(object = my_anova, specs = ~ within_factor * between_factor)
```

```{r, eval = FALSE, echo= FALSE}

results <- emmeans(object = mixed_anova, specs = ~ time_rating * group_all)
```

-   `pairs()` darauf anwenden – hier wollen wir mit `simple = „group_all“` Post-Hoc Tests für die Gruppenvergleiche zu den beiden Zeitpunkten berechnen. 👉 Berechnung von bedingten Mittelwertsunterschieden so wie im @grinschgl2021 Paper (aber dort leicht andere Werte wegen anderer Berechnungsfunktion)

```{r, echo=FALSE, eval = FALSE}



pairs(results, simple = "group_all")

```

-   Ändere es nun auf `simple = time_rating` ab und schaue dir den Unterschied zum vorherigen Ergebnis an.

```{r, echo=FALSE, eval = FALSE}

pairs(results, simple = "time_rating")

```

-   Ergänze nun die Bonferroni Korrektur für multiples Testen mit `adjust = „bonferroni“`

```{r, echo=FALSE, eval = FALSE}
pairs(results, simple = "group_all", adjust = "bonferroni")

```

::: callout-important
Achtung: Die `pairs()` Funktion gibt keine Effektstärken aus. Diese müssen für die 2x3 ANOVA mit der `cohens_d()` Funktion berechnet werden wie wir das bereits in Hands On 6 geübt haben.
:::

# Am Ende deiner Übungen - vergiss nicht dein Skript abzuspeichern! 😉
